臺灣高等法院臺中分院刑事判決
111年度原上訴字第24號
上  訴  人  臺灣苗栗地方檢察署檢察官
被      告  高啟翔


            林家銘



共同指定辯護人  本院公設辯護人郭博益
上列上訴人因被告等毒品危害防制條例案件，不服臺灣苗栗地方
法院110年度原訴字第29號中華民國111年3月16日第一審判決（
起訴案號：臺灣苗栗地方檢察署110年度偵字第1880號），提起
上訴，本院判決如下：
    主  文
上訴駁回。
　　犯罪事實
一、乙○○、甲○○與○○○（民國00年0月生，真實姓名及年籍均詳卷
    ，經臺灣苗栗地方法院少年法庭於111年7月25日以111年度
    少訴字第7號判決判處有期徒刑1年10月，緩刑3年在案）均
    明知「4-甲基甲基卡西酮」（4-methylmethcathinone、Mep
    hedrone、4-MMC）、「甲基-N,N-二甲基卡西酮」（Methy1-
    N,N-Dimethylcathinone），均係行政院依毒品危害防制條
    例第2條第3項規定公告屬同條例第2條第2項第3款規定之第
    三級毒品，不得販賣或持有純質淨重5公克以上。其等竟共
    同基於販賣第三級毒品而混合二種以上毒品以營利之犯意聯
    絡，推由○○○於110年3月10日某時許，利用手機或電腦設備
    連結網際網路，在「TikTok(抖音)」軟體上，以暱稱「頭份
    竹南支援（咖啡杯圖示）（奶瓶圖示）」某影片下留言「不
    打槍」等文字，暗示販賣毒品交易等資訊可私訊，適經警於
    110年3月10日某時瀏覽前開訊息後，遂以暱稱「皮皮」名義
    在其底下留言「私哦」，雙方聯繫後，約定以新臺幣(下同)
    4,000元之價格，交易含有「4-甲基甲基卡西酮」、「甲基-
    N,N-二甲基卡西酮」成分之毒品咖啡包10包，並相約於110
    年3月11日20時許，在苗栗縣○○市○○路0號「小北百貨」前交
    易上開毒品。○○○隨即於同日20時25分許，透過臉書Messeng
    er聯絡乙○○，告知買家要購買10包毒品咖啡包，乙○○先於同
    日20時40分許，騎駛其所有車牌號碼000-0000號普通重型機
    車到場，與喬裝買家之警員聊天，並請不知情的○○○（由檢
    察官另為不起訴處分）幫忙看顧其機車上的釣具，乙○○於確
    認買家無問題後，再於同日20時43分許聯繫甲○○，請甲○○將
    毒品咖啡包送往交易現場。甲○○於同日21時58分許，駕駛其
    所有車牌號碼000-0000號自用小客貨車到現場後，將車上之
    毒品咖啡包10包交予警員，警員再將4,000元交予乙○○收受
    後，旋即表明警察身分，當場逮捕乙○○及甲○○，並在甲○○所
    駕駛之上開車輛內，扣得甲○○準備供販賣用之毒品咖啡包22
    包(合計如附表編號1所示之毒品咖啡包共32包)，及如附表
    編號2、3、4、5所示之物，乙○○、甲○○共同販賣第三級毒品
    之犯行因而未遂。
二、案經桃園市政府警察局大園分局移送臺灣苗栗地方檢察署檢
    察官偵查起訴。
    理  由
一、被告以外之人於審判外之言詞或書面陳述，除法律有規定者
    外，不得作為證據；又被告以外之人於審判外之陳述，雖不
    符合同法第159條之1至第159條之4之規定，但經當事人於審
    判程序同意作為證據，法院審酌該言詞陳述或書面陳述作成
    時之情況，認為適當者，亦得為證據。當事人、代理人或辯
    護人於法院調查證據時，知有第159條第1項不得為證據之情
    形，而未於言詞辯論終結前聲明異議者，視為有前項之同意
    ，刑事訴訟法第159條第1項及第159條之5分別定有明文。本
    案以下由檢察官所提出而採為判決基礎之證據，其性質屬被
    告以外之人於審判外之陳述而屬傳聞證據者，檢察官、被告
    (下稱被告)乙○○及辯護人於本院準備程序及審判程序，被告
    甲○○於本院審判程序，均表示沒有意見(見本院卷第69頁、
    第81至82頁、第111頁)，本院審酌上開傳聞證據作成時之情
    況，核無違法取證及證明力明顯過低之瑕疵，為證明犯罪事
    實所必要，亦認為以之作為證據為適當，得逕依同法第159
    條之5規定作為證據。又傳聞法則乃對於被告以外之人於審
    判外之言詞或書面陳述而為之規範。本判決以下引用之非供
    述證據，無刑事訴訟法第159條第1項規定傳聞法則之適用，
    經本院於審判時依法踐行調查證據程序，與本案待證事實具
    有自然之關聯性，且無證據證明係公務員違法所取得，依法
    自得作為證據。
二、被告乙○○、甲○○於警詢、檢察官偵查、原審及本院審判時，
    對上開犯罪事實均坦承不諱，核與證人即少年○○○、證人○○○
    於警詢及檢察官偵查中證述之情節大致相符，並有員警職務
    報告、桃園市政府警察局大園分局搜索扣押筆錄、領據(保
    管)單、車輛詳細資料報表、「TikTok(抖音)」公開影片截
    圖、與員警在「TikTok(抖音)」之對話紀錄截圖、與員警在
    「We Chat」之對話紀錄截圖、被告乙○○與少年○○○在FB之聊
    天紀錄截圖、被告甲○○與乙○○在FB之聊天紀錄截圖、被告乙
    ○○與○○○之FB聊天記錄截圖、查獲現場毒品及手機之照片、
    毒品案件被告通聯紀錄表及手機螢幕截圖等在卷，及如附表
    編號1至3所示之物扣案可稽。又扣案如附表編號1所示之毒
    品咖啡包共32包經檢驗結果，均含有第三級毒品4-甲基甲基
    卡西酮、甲基-N,N-二甲基卡西酮等成分，復有內政部警政
    署刑事警察局110年4月12日刑鑑字第1100029646號鑑定書（
    見偵卷第323至324頁）在卷可憑，足認被告乙○○、甲○○2人
    所為之任意性自白與事實相符，堪以採信。
三、衡以近年來毒品之濫用，危害國民健康與社會安定日益嚴重
    ，治安機關對於販賣或施用毒品之犯罪行為，無不嚴加查緝
    ，各傳播媒體對於政府大力掃毒之決心亦再三報導，已使毒
    品不易取得且物稀價昂，苟販毒者於有償交付毒品予買受人
    之交易過程中無利可圖，縱屬至愚，亦無甘冒被取締移送法
    辦判處重刑之危險而平白從事上開毒品交易之理。是其販入
    之價格必較其出售之價格為低，而有從中賺取買賣價差牟利
    之意圖及事實，應屬合理認定。又販賣毒品因係違法行為，
    非可公然為之，而毒品亦無公定價格，係可任意分裝增減分
    量，且每次買賣之價格、數量，亦隨時依雙方之關係深淺、
    資力、需求量、對行情之認知、來源是否充裕、查緝是否嚴
    緊、購買者被查獲時供述購買對象之可能風險之評估等因素
    ，而異其標準，機動調整，非可一概論之。從而販賣之利得
    ，除非經行為人詳細供出各次所販賣之毒品之進價及售價，
    且數量俱臻明確外，實難察得其交易實情，然販賣者從價差
    或量差中牟利，方式雖異，惟其販賣行為在意圖營利則屬同
    一。從而，舉凡有償交易，除足以反證其確係另基於某種非
    圖利本意之關係外，通常尚難因無法查悉其精確之販入價格
    ，作為是否高價賣出之比較，諉以無營利之意思而阻卻販賣
    犯行之追訴。本件依上開證據可知，被告乙○○、甲○○與佯裝
    買家之警員均無利害關係，而警員向被告乙○○、甲○○購買毒
    品咖啡包，係以交付特定金錢作為代價，如被告乙○○、甲○○
    並無利得，豈會甘冒訴追重刑之風險，僅在與購毒者聯繫後
    ，率而將其等向他人取得之毒品咖啡包以原價或低於原價方
    式轉讓交付予購毒者之理！況被告甲○○於警詢及檢察官偵查
    時供稱：其販賣10包毒品咖啡包價格4,000元，可賺670元等
    語（見偵卷第41、287頁），足徵被告乙○○、甲○○2人主觀上
    確有從中賺取價差之營利意圖無訛。從而，本案事證明確，
    被告乙○○、甲○○上開販賣第三級毒品之犯行，均堪認定，應
    予依法論科。
四、論罪科刑：
(一)查「4-甲基甲基卡西酮」（4-methylmethcathinone、Mephe
    drone、4-MMC）、「甲基-N,N-二甲基卡西酮」（Methy1-N,
    N-Dimethylcathinone），均係行政院依毒品危害防制條例
    第2條第3項規定公告屬同條例第2條第2項第3款規定之第三
    級毒品。被告乙○○、甲○○2人所販賣之毒品咖啡包內，摻雜
    上開二種第三級毒品成分，自屬毒品危害防制條例第9條第3
    項規定所稱混合二種以上毒品之情形，是其等經警佯裝買家
    與少年○○○交涉，並經警於約定之交易地點當場逮捕，核被
    告乙○○、甲○○2人所為，均係犯毒品危害防制條例第9條第3
    項、第4條第6項、第3項之販賣第三級毒品而混合二種以上
    毒品未遂罪。
(二)公訴意旨雖僅請求對被告乙○○、甲○○2人依毒品危害防制條
    例第9條第3項之規定加重其刑，而於論罪部分漏未援引該法
    條，而有未合，惟因二者基本社會事實同一，且經法院告知
    被告2人變更後之罪名，無礙其等訴訟防禦權之行使，爰依
    法變更起訴法條。
(三)被告乙○○、甲○○2人與少年○○○間，就上開犯行有犯意聯絡及
    行為分擔，均為共同正犯。
(四)被告乙○○、甲○○2人所持有如附表編號1所示之毒品咖啡包，
    其所含第三級毒品「4-甲基甲基卡西酮」之驗前總純質淨重
    約6.39公克（即5.96+0.43=6.39），已達純質淨重5公克以
    上，而其2人持有純質淨重5公克以上第三級毒品之目的既在
    於販賣，則其等持有之低度行為，應為其等販賣第三級毒品
    未遂之高度行為所吸收，不另論罪。
(五)刑之加減：
　⒈被告乙○○、甲○○2人販賣第三級毒品而混合二種以上之毒品，
    應依毒品危害防制條例第9條第3項之規定，適用販賣第三級
    毒品罪之法定刑，並加重其刑至二分之一。
　2.被告乙○○、甲○○2人就上開犯行，已著手販賣毒品犯行之實
    行，惟因佯裝購毒之警員並無實際買受毒品之真意，被告2
    人事實上不能真正完成買賣毒品之行為，為未遂犯，爰均依
    刑法第25條第2項之規定，依既遂犯之刑減輕之。
　3.被告乙○○、甲○○2人就上開犯行，於偵查及歷次審判中均自
    白犯罪，應均依毒品危害防制條例第17條第2項之規定減輕
    其刑。
　4.被告乙○○、甲○○於本案所犯之罪，因有刑之加重及二種以上
    刑之減輕，應依刑法第71條第1項、第70條之規定，先加重
    後遞減之。
　5.按兒童及少年福利與權益保障法第112條第1項前段規定：「
    成年人教唆、幫助或利用兒童及少年犯罪或與之共同實施犯
    罪或故意對其犯罪者，加重其刑至二分之一」，係以成年之
    行為人所教唆、幫助、利用、共同犯罪或其犯罪被害者之年
    齡，作為加重刑罰之要件，雖不以該行為人明知（即確定故
    意）上揭諸人的年齡為必要，但至少仍須存有不確定故意，
    亦即預見所教唆、幫助、利用、共同實施犯罪或故意對其犯
    罪之人，係為兒童或少年，而不違背其本意者，始足當之。
    查被告乙○○行為時雖已成年，少年○○○則為未滿18歲之少年
    ，有其等之年籍資料可佐。然被告乙○○否認知道少年○○○之
    年紀，於警詢供稱：我是透過○○○○○認識○○○，因為我○○跟他
    交情不錯，是我○○的朋友等語(見偵卷第66頁)；於原審供稱
    ：我剛認識○○○，我是透過○○○介紹認識的，我跟○○○不熟，
    我是在夜間看到他，所以我看不出他的實際年紀等語(見原
    審卷第119頁)；於本院供稱：○○○是我○○的朋友，我跟他不
    熟、不常見面，不知道他幾歲等語(見本院卷第118至119頁)
    。而少年○○○亦於檢察官偵查時供稱：「（是否認識乙○○？
    ）認識，但不熟」等語（見偵卷第349頁）。審酌本案依現
    存證據除毒品交易之聯絡外，未見被告乙○○與少年○○○兩人
    間有何密切互動往來，加以少年○○○當時已快滿00歲，年紀
    非稚幼，於警詢及偵查時自陳當時已在炸雞店上班，並非在
    學學生等語(見偵卷第337、343、350頁)等情，認依現有證
    據，尚不足以認定被告乙○○對於少年○○○係少年有所認識，
    自無從依兒童及少年福利與權益保障法第112條第1項前段之
    規定加重其刑。
　6.又被告甲○○雖於警詢、檢察官偵查及原審羈押訊問時，均供
    稱其毒品上手為「○○○」等語(見偵卷第40、303頁、聲羈卷
    第31頁)。然其於警詢稱其沒有○○○的電話簿也不知道年籍資
    料等語(見偵卷第40頁)，且經原審函查結果，臺灣苗栗地方
    檢察署並無「○○○」違反毒品危害防制條例案件，有該署110
    年12月29日苗檢松宙110偵1880字第1109028551號函1紙在卷
    足憑（見原審卷第107頁）。是本件應無因被告甲○○供述毒
    品之來源為「○○○」，促使調查或偵查犯罪之公務員知悉而
    對之發動調查或偵查，並據以查獲其他正犯或共犯之情形，
    自無適用毒品危害防制條例第17條第1項規定減輕或免除其
    刑之餘地。
五、原審經審判結果，以被告乙○○、甲○○上開犯罪事證明確，適
    用毒品危害防制條例第9條第3項、第4條第3項、第6項、第1
    7條第2項，刑法第11條、第28條、第25條第2項、第74條第1
    項第1款、第2項第4款、第5款、第93條第1項第2款等規定，
    審酌被告乙○○、甲○○明知4-甲基甲基卡西酮、甲基-N,N-二
    甲基卡西酮，均為第三級毒品，法律嚴格禁止販賣，竟貪圖
    可從中賺取價差之利益，與少年○○○欲共同販賣予他人，且
    扣案之毒品咖啡包數量不少，幸為警方佯裝買家及時查獲，
    始未使毒品擴散，應嚴予非難，兼衡被告2人犯後始終坦承
    不諱，態度尚佳；暨被告乙○○、甲○○於原審自述之教育程度
    、工作、收入及家庭狀況（見原審卷第121頁）等一切情狀
    ，分別量處有期徒刑2年之刑。並以被告乙○○、甲○○2人均未
    曾因故意犯罪受有期徒刑以上刑之宣告，其2人為圖金錢利
    益致罹刑典，固非可取；惟刑罰係嚴厲之法律制裁手段，對
    受判決人及其家屬之日常生活、職業活動、社會形象及事件
    本身均具有決定性之影響，且刑罰之積極目的，須納入防免
    再犯及再社會化之特別預防考量，對於初犯，惡性未深，天
    良未泯者，僅因偶然觸法，即置諸刑獄與社會隔離，不僅無
    助於行為人改過遷善，反切斷其參與社會之機會，徒增其重
    返社會之成本，綜合考量本案被告2人均係初犯，行為時年
    紀尚輕，難免思慮不周及欠缺法紀觀念，且因交易未完成而
    無任何所得獲利，對於所涉犯行均自始坦承不諱，深表悔意
    ，足信其經此司法程序教訓，已知所警惕而無再犯之虞，因
    認前開所宣告之刑以暫不執行為適當，爰均併予宣告緩刑5
    年。另斟酌被告2人犯罪所生危害及耗費之社會成本，另為
    修復被告2人之犯行對法秩序之破壞，並促使其日後得以知
    曉尊重法治之觀念，而能戒慎行為預防再犯，原審認除前開
    緩刑宣告外，尚有賦予被告一定負擔之必要，命被告2人應
    於本判決確定之日起1年內，各自向公庫支付5萬元之公益金
    ，及命其2人向指定之政府機關、政府機構、行政法人、社
    區或其他符合公益目的之機構或團體，提供160小時之義務
    勞務（如何提供義務勞務，屬執行層面之問題，應由執行檢
    察官斟酌被告犯罪之性質、原因、個人技能及各機關、機構
    、團體、社區之需求，妥為指定），以符社會正義。被告2
    人將來既須執行義務勞務，併宣告於緩刑期間付保護管束。
    並說明倘被告2人違反前述負擔情節重大（例如：顯有履行
    負擔之可能，而故意不履行、無正當事由拒絕履行或顯有逃
    匿之虞），足認本案宣告之緩刑難收其預期效果，而有執行
    刑罰之必要時，得依刑法第75條之1第1項第4款規定撤銷緩
    刑之宣告。又就沒收部分，適用毒品危害防制條例第19條第
    1項、刑法第38條第1項等規定，分別敘明其沒收及不予沒收
    之理由(詳後述)。經核原判決之認事用法均無違誤，量刑亦
    係以被告乙○○、甲○○之責任為基礎，具體審酌刑法第57條科
    刑等一切情狀，在罪責原則下適正行使其量刑之裁量權，尚
    難認有逾越法律所規定之範圍，或濫用其裁量權限而違背正
    義之違法情形，應予維持。
六、檢察官提起上訴，雖以：販賣第三級毒品之行為之所以被列
    為法定最輕本刑7年有期徒刑之犯罪，係鑑於販賣毒品之行
    為對於國人身心健康危害甚鉅，販毒者明知使用毒品後容易
    成癮，濫行施用，非但對施用者身心造成傷害，亦易導致社
    會之其他犯罪問題，竟仍逕販賣毒品予他人，助長毒品氾濫
    ，有害國人身心健康及社會治安，惡性重大，此亦為立法者
    就販賣毒品之犯行施以重刑嚴懲之因。本件查獲被告甲○○、
    乙○○及另案少年○○○共同販賣第三級毒品未遂之次數雖僅1次
    ，然本次查獲被告2人所持有之扣案毒品共22包，非僅警方
    與被告等人約定之10包，且被告2人與少年係3人共同犯罪，
    且係於網際網路上公開主動販售毒品，渠等之間可於買家聯
    繫後迅速調貨、交貨，已有犯罪分工之關係，顯見被告2人
    販賣第三級毒品之行為應非偶一為之，惡行顯非輕微。且查
    ，毒品咖啡包成分複雜不明，可能導致激烈之人體反應，不
    僅傷害人體健康，更可能致死。本次如非經警喬裝買家購買
    而予以扣案，上開毒品勢必流出而殘害大眾，被告等人更可
    能繼續販賣毒品咖啡包，絕非可因其毒品含量低、被定位為
    娛樂用毒品等情，即認此類毒品危害輕微，而低估販賣咖啡
    包毒品之惡性。綜上，被告2人所涉本案犯行惡性非輕，原
    判決以渠等為初犯、年紀尚輕等因素為由，即給予緩刑之宣
    告，難謂允當等語，而指摘原審緩刑之宣告不當。然按法院
    是否宣告緩刑，有其自由裁量之職權，而基於尊重法院裁量
    之專屬性，對其裁量宜採取較低之審查密度，祇須行為人符
    合刑法第74條第1項所定之條件，法院即得宣告緩刑，與行
    為人犯罪情節是否重大，犯罪後是否有悔意或態度是否良好
    ，是否累犯或再犯，並無絕對必然之關聯性；倘事實審法院
    未有逾越法律所規定之範圍，或濫用其權限，即不得任意指
    為違法。又司法院訂頒之「法院加強緩刑宣告實施要點」，
    提供法官於具體個案裁量宣告緩刑時之建議參考事項，本無
    拘束法官於個案裁量是否宣告緩刑之效力；個案是否宣告緩
    刑，仍應依據刑法相關規定獨立審判，並非據此剝奪或限縮
    法官審酌個案情節適切緩刑宣告之裁量權限。原審判決於理
    由欄內已詳予說明被告2人合於緩刑要件及宜於緩刑宣告之
    情，而宣告被告2人附條件緩刑之理由，經核亦屬妥適。況
    且，本件兜售毒品之影片訊息係由少年○○○所發布，因少年○
    ○○本身並無毒品咖啡包，始聯繫被告2人出面與買家交易，
    堪認被告2人係臨時起意而為單次販售毒品，檢察官指其2人
    並非偶一為之等語，難認有據。從而，檢察官上訴理由指原
    判決諭知被告2人緩刑不當等情，為無理由，應予駁回其上
    訴。
七、沒收部分：
(一)按犯毒品危害防制條例第4條至第9條、第12條、第13條或第
    14條第1項、第2項之罪者，其供犯罪所用之物，不問屬於犯
    罪行為人與否，均沒收之，毒品危害防制條例第19條第1項
    定有明文。查扣案如附表編號2、3所示之行動電話1支，分
    別係被告乙○○、甲○○所有，且供其等為本案犯行聯繫所用之
    物，業據其等於警詢及原審自承在卷（見偵卷第40、68頁、
    原審卷第120頁），自應適用毒品危害防制條例第19條第1項
    規定，不問屬於犯罪行為人與否，均予以宣告沒收。
(二)扣案如附表編號1所示之物，均檢出第三級毒品「4-甲基甲
    基卡西酮」、「甲基-N,N-二甲基卡西酮」成分，已如前述
    ，且係被告乙○○、甲○○經查獲欲供販賣之第三級毒品，核屬
    違禁物，不問屬於犯罪行為人與否，均應依刑法第38條第1
    項之規定宣告沒收。而包裝袋與其上殘留之毒品，難以分析
    剝離，亦應整體視為違禁物，併依上開規定宣告沒收。本件
    送鑑耗損之毒品，既已滅失，自無再宣告沒收之必要。
(三)被告乙○○、甲○○於本案之犯行，既係販賣第三級毒品未遂，
    顯然並無犯罪所得，亦無事證證明被告2人已實際取得任何
    報酬，自無宣告沒收或追徵其價額之問題。
(四)毒品危害防制條例第19條第2項規定：犯第4條之罪所使用之
    水、陸、空交通工具，沒收之。依92年7月9日修正本條例，
    就第19條之立法說明：「第3項（105年6月22日修正移為第2
    項）所定應沒收之水、陸、空交通工具，依據實務上向來之
    見解，係指專供犯第4條之罪所使用之交通工具並無疑義，
    故本項不需再予修正。」足見依本項規定沒收之交通工具，
    以專供犯第4條之罪所使用者為限，且屬於犯罪行為人者，
    始得沒收。所謂「專供」犯第4條之罪，係指該水、陸、空
    交通工具之使用與行為人犯第4條之罪有直接關聯性，並依
    社會通念具有促使該次犯罪行為實現該構成要件者而言，若
    只是前往犯罪現場之交通工具，即不屬之。被告乙○○、甲○○
    2人於本案所販賣之毒品，可隨身攜帶，被告乙○○雖有騎駛
    其所有車牌號碼000-0000號普通重型機車、被告甲○○雖有駕
    駛其所有車牌號碼000-0000號自用小客貨車，分別前往約定
    地點交易毒品之情事，然上開機車及自用小客貨車均僅作為
    代步工具，尚非專供犯第4條之罪之交通工具，自不得將上
    開機車及自用小客貨車依上開規定宣告沒收。
(五)至本案經警所扣得如附表編號4、5(原判決誤載為編號3、4)
    所示之行動電話，雖分別為被告乙○○、證人○○○所有，然均
    無積極證據足認與被告乙○○、甲○○2人本案販賣毒品之犯行
    有關，又非違禁物，爰均不予宣告沒收。
據上論斷，應依刑事訴訟法第368條，判決如主文。
本案經檢察官韓茂山提起公訴，檢察官吳宛真提起上訴，檢察官
丙○○到庭執行職務。
中　　華　　民　　國　　111 　年　　8 　　月　　9 　　日
            刑事第四庭     審判長法　官   蔡  名  曜
                                 法　官   黃  玉  琪
                                 法　官   林  宜  民
以上正本證明與原本無異。
如不服本判決應於收受送達後20日內向本院提出上訴書狀，其未
敘述上訴理由者，並得於提起上訴後20日內向本院補提理由書（
均須按他造當事人之人數附繕本）「切勿逕送上級法院」。因疫
情而遲誤不變期間，得向法院聲請回復原狀。
                                 書記官   謝  安  青
　　　　　　　　　　　　　　　　 
中　　華　　民　　國　　111 　年　　8 　　月　　9 　　日
附表：
編號 物品名稱 數量 備註 1 毒品咖啡包 32包 一、送鑑證物： ㈠現場編號GD000-000-0，毒品咖啡包（彩色惡魔DIABLO），30包，其上已分別編號1至30。 ㈡現場編號GD000-000-0，毒品咖啡包（彩色惡魔DIABLO），2包。其上已分別編號31至32。 二、編號1至30：經檢視均為小惡魔彩色包裝，外觀型態均相似。 ㈠驗前總毛重149.64公克（包裝總重約30.30公克），驗前總淨重約119.34公克。                    ㈡隨機抽取編號17鑑定：經檢視內含淡黃色粉末。   ⒈淨重4.25公克，取2.94公克用罄，餘1.31公克。    ⒉檢出第三級毒品「4-甲基甲基卡西酮」（4-methylmethcathinone、Mephedrone、4-MMC）、微量第三級毒品「甲基-N,N-二甲基卡西酮」（Methy1-N,N-Dimethylcathinone）等成分。  ⒊測得「4-甲基甲基卡西酮」純度約5%。 ㈢依據抽測純度值，推估編號1至30均含「4-甲基甲基卡西酮」之驗前總純質淨重約5.96公克。 三、編號31及32：經檢視均為螃蟹圖案包裝，外觀型態均相似。 ㈠驗前總毛重11.51公克（包裝總重約2.76公克），驗前總淨重約8.75公克。 ㈡隨機抽取編號31鑑定：經檢視內含橘色粉末。 ⒈淨重4.95公克，取1.68公克用罄，餘3.27公克。 ⒉檢出第三級毒品「4-甲基甲基卡西酮」（4-methylmethcathinone、Mephedrone、4-MMC）、微量第三級毒品「甲基-N,N-二甲基卡西酮」（Methy1-N,N-Dimethylcathinone）等成分。  ⒊測得「4-甲基甲基卡西酮」純度約5%。　　　 ㈢依據抽測純度值，推估編號31至32均含「4-甲基甲基卡西酮」之驗前總純質淨重約0.43公克。　  2 蘋果廠牌IPHONESE行動電話（含門號0000000000號SIM卡1枚） 1支 被告乙○○所有，供本案販毒聯絡之用。 3 蘋果廠牌IPHONE6S行動電話（含門號0000000000號SIM卡1枚）  1支 被告甲○○所有，供本案販毒聯絡之用。 4 蘋果廠牌IPHONE6行動電話（無SIM卡） 1支 被告乙○○所有，未供本案販毒聯絡之用。  5 HUAWEI廠牌DUB-LX2行動電話（含門號0000000000號SIM卡1枚） 1支  ○○○所有，與本案無涉。 
　　
附錄本案論罪科刑法條全文：
　　
毒品危害防制條例第4條
製造、運輸、販賣第一級毒品者，處死刑或無期徒刑；處無期徒
刑者，得併科新臺幣3千萬元以下罰金。
製造、運輸、販賣第二級毒品者，處無期徒刑或10年以上有期徒
刑，得併科新臺幣1千5百萬元以下罰金。
製造、運輸、販賣第三級毒品者，處7年以上有期徒刑，得併科
新臺幣1千萬元以下罰金。
製造、運輸、販賣第四級毒品者，處5年以上12年以下有期徒刑
，得併科新臺幣5百萬元以下罰金。
製造、運輸、販賣專供製造或施用毒品之器具者，處1年以上7年
以下有期徒刑，得併科新臺幣1百50萬元以下罰金。
前五項之未遂犯罰之。

毒品危害防制條例第9條
成年人對未成年人販賣毒品或犯前三條之罪者，依各該條項規定
加重其刑至二分之一。
明知為懷胎婦女而對之販賣毒品或犯前三條之罪者，亦同。
犯前五條之罪而混合二種以上之毒品者，適用其中最高級別毒品
之法定刑，並加重其刑至二分之一。